【裁判字號】    97,台抗,506
【裁判日期】    970710
【裁判案由】    妨害自由等罪聲請減刑及定應執行刑
【裁判全文】
最高法院刑事裁定              九十七年度台抗字第五０六號
再 抗告 人  甲○○
上列再抗告人因妨害自由等罪聲請減刑及定應執行刑案件，不服
台灣高等法院中華民國九十七年四月二十一日駁回其抗告之裁定
（九十七年度抗字第三四九號），提起再抗告，本院裁定如下：
    主  文
再抗告駁回。
    理  由
按裁判確定前犯數罪，有應減刑與不應減刑者，就應減刑之罪，
依中華民國九十六年罪犯減刑條例第二條、第四條、第六條至第
八條及第十條規定減刑後，與不應減刑之罪之宣告刑，適用刑法
第五十一條定其應執行之刑，同條例第十一條定有明文。本件原
裁定意旨略以：再抗告人甲○○於如原裁定附表（下稱該附表）
編號一、三、四、五所示日期，犯同表各該編號所示之罪，經判
處如各該所示之刑（依次分別為有期徒刑六月、六月、一年、一
年）確定在案。第一審法院依檢察官之聲請，以其犯罪時間，均
在民國九十六年四月二十四日以前，所犯之罪，悉合於減刑條件
，因而裁定分別減刑如該附表所示（依次分別為有期徒刑三月、
三月、六月、六月），並就該附表所示編號一、三、四、五應減
刑之犯罪所處有期徒刑部分與該附表編號二、六不應減刑之犯罪
所處有期徒刑（依次分別為有期徒刑五年八月、一年十月）部分
，定其應執行之刑為有期徒刑八年八月，併敘明沒收之刑不在減
刑範圍以內，應照原判決執行。核無不合，因而駁回此部分再抗
告人在第二審之抗告，經核於法尚無違誤。再抗告意旨雖略以：
再抗告人所犯如該附表編號一至六所示之罪，前經原審法院九十
四年度聲字第七九八號裁定，定應執行有期徒刑九年十月在案，
本次減刑後所定執行刑，未減去減得之刑計有期徒刑一年六月，
僅就減刑後上揭各罪應處之有期徒刑合併定應執行刑為八年八月
，形同未使再抗告人實受其惠，其自由裁量權之行使自有重大可
議之處等語。惟按刑法第五十一條第五款前段規定，宣告多數有
期徒刑者，於各刑中之最長期以上，各刑合併之刑期以下，定其
刑期。是在該上、下限之間，如何擇定，乃屬法院得自由裁量之
職權。此項職權之行使，要在於求其具體個案不同情節之妥適，
但仍受憲法關於法官獨立審判原則之保障，倘無明顯濫權情形，
即不得任意指為違法。再抗告人所犯該附表編號一至六所列各罪
，其中編號一、三、四、五經減其宣告刑後，各刑與編號二、六
不應減刑部分，加總合計為有期徒刑九年，原審於各刑中之最長
期有期徒刑五年八月以上，各刑合併之刑期有期徒刑九年以下，
定執行刑為八年八月，經核符合刑法第五十一條第五款規定。且
原裁定減刑後所定應執行之刑，亦較未減刑前所定應執行刑為輕
，並無顯然濫用裁量職權之情形。再抗告意旨徒憑己見，並援引
與本件情節不盡相同之案例，任意指摘原裁定關於此部分係違法
、失當，難認有理由，應予駁回。
據上論結，應依刑事訴訟法第四百十二條，裁定如主文。
中    華    民    國  九十七  年    七    月    十    日
                      最高法院刑事第一庭
                          審判長法官  董  明  霈
                                法官  林  茂  雄
                                法官  張  祺  祥
                                法官  宋      祺
                                法官  陳  祐  治
      本件正本證明與原本無異
                                      書  記  官
中    華    民    國  九十七  年    七    月   十五   日
                                                Ａ


司法院資訊處製作；財團法人民間司法改革基金會備份。
